---
title: "Домашнее задание по рядам. Простое."
output: html_document
lang: russian
---





1. Установить пакеты `quantmod` и `rusquant` если они еще не установлены.

Это можно сделать командами:
```{r, eval=FALSE}
install.packages("quantmod")
install.packages("rusquant",repos="http://r-forge.r-project.org", type="source")
```

2. Загрузить данные по ценам любой российской акции (по своему выбору) c 1 января 2014 года по 20 марта 2015 года. 

Пример для Газпрома:
```{r, message=FALSE, warning=FALSE}
library("quantmod")
library("rusquant")

setlocale_res <- Sys.setlocale("LC_TIME","C")
getsymbols_res <- getSymbols(Symbols = "GAZP", from="2014-01-01", to="2015-03-20", source="finam")
# head(GAZP) # you may look at the result of downloading data
y <- GAZP$GAZP.Close
head(y)
```


3. Перейти от цен акций к доходностям по формуле $r_t=\ln (y_t/y_{t-1})$.

4. Оценить модель $ARMA(1,1)$, построить прогноз на три дня вперед (т.е. на 21, 22 и 23 марта) с 95%-ым предиктивным интервалом.

5. Оценить модель $ARMA(1,1)-GARCH(1,1)$, построить прогноз на три дня вперед (т.е. на 21, 22 и 23 марта) с 95%-ым предиктивным интервалом.
