---
title: "Оценка ARMA моделей в R"
lang: russian
output: html_document
---
  
Подключаем пакет для оценки гарчей в R и прочие удобства:
```{r, warning=FALSE, message=FALSE}
library("lubridate")
library("ggplot2")
library("dplyr")
library("xts")
library("quantmod")
library("forecast")
```


Загружаем цены акций Гугла:
```{r}
setlocale_result <- Sys.setlocale("LC_TIME","C")
getsym_result <- getSymbols(Symbols = "GOOG", 
           from="2014-08-01", to="2015-03-01",
           src="google")
```


Смотрим на начало ряда 
```{r}
head(GOOG)
y <- GOOG$GOOG.Close
```


Строим график ряда и ACF/PACF
```{r}
tsdisplay(y)
```


Оцениваем модель ARIMA(1,1,1):
\[
\triangle y_t = \phi_1 \triangle y_{t-1} +  \theta_1 \varepsilon_{t-1} + \varepsilon_t
\]


```{r}
model <- Arima(y, order=c(1,1,1))
summary(model)
```

Прогнозируем на 10 шагов вперед:
```{r}
prognoz <- forecast(model, h = 10)
prognoz
```


Рисуем график прогноза:
```{r}
plot(prognoz)
```

Смотрим информационный критерий AIC:
```{r}
AIC(model)
```

Можно попросить R самостоятельно подобрать модель руководствуясь (упрощенно) информационным критерием:

```{r}
auto_model <- auto.arima(y)
summary(auto_model)
```

Для ряда цен на акции Гугла автоматически выбирается модель случайного блуждания :)


