---
title: "Ряды. 31 марта 2016"
output: pdf_document
lang: russian
babel-lang: russian
header-includes: 
  - \newcommand{\e}{\varepsilon}
---

### Задача 1. 

Рассмотрим стационарный процесс $y_t=4+0.5y_{t-1}-0.06y_{t-2}+\e_t$ с $\sigma^2_{\e}=4$.

1. Найдите $E(y_t)$, $Var(y_t)$
2. Найдите первые три значения автокорреляционной функции и все значения частной автокорреляционной функции
3. Дополнительно известно, что $y_{100}=8$ и $y_{99}=8.5$. Постройте 95%-ый предиктивный интервал для $y_{101}$ и $y_{102}$ предполагая нормальность белого шума.

### Задача 2.

Рассмотрим два процесса:

A. $y_t = 0.3 y_{t-1} + 0.7y_{t-2} + \e_t - 0.6e_{t-1}$

B. $y_t = 0.3 y_{t-1} + \e_t - 6e_{t-1}$

1. Какие из данных процессов стационарны? Обратимы? 
2. Для стационарных процессов найдите коэффициенты при $\e_t$, $\e_{t-1}$, $e_{t-2}$ в MA($\infty$) представлении
2. Для обратимых процессов найдите коэффициенты при $y_t$, $y_{t-1}$, $y_{t-2}$ в AR($\infty$) представлении

\newpage
### Задача 3. 

По графикам процесса и оценочных ACF и PACF для каждого случая предложите несколько моделей, которые было бы разумно оценить. 

```{r, include = FALSE}
n <- 200
y <- arima.sim(n = n, list(order = c(0, 1, 1), ma = 2)) + 0.2 * (1:(n + 1))
library("forecast")
library("xtable")
library("pander")

z <- arima.sim(n = n, list(order = c(1, 0, 1), ma = 2, ar = 0.7)) + 3

```


1. Случай 1

```{r, fig.height=4, echo=FALSE}
tsdisplay(z)
```

2. Случай 2

```{r, fig.height=4, echo=FALSE}
tsdisplay(y)
```




\newpage
### Задача 4

По результатам оценивания моделей выпишите уравнения полученных процессов.

1. Случай 1
```{r, results='asis', echo=FALSE}
model_1 <- Arima(z, order = c(1, 0, 1))
pander(model_1)
```

2. Случай 2
```{r, results='asis', echo=FALSE}
model_2 <- Arima(y, order = c(1, 1, 1))
pander(model_2)
```

### Задача 5.

Что такое «кажущаяся регрессия»? 



