---
title: "Оценка GARCH моделей в R"
lang: russian
output: html_document
---

Подключаем пакет для оценки гарчей в R и прочие удобства:
```{r, warning=FALSE, message=FALSE}
library("rugarch")
library("forecast")
library("lubridate")
library("xts")
```


В пакете `rugarch` есть встроенный набор данных по индексу `SP500`. Достаём этот набор данных из недр пакета:
```{r}
data("sp500ret")
```

Посмотрим на начало ряда:
```{r}
head(sp500ret)
```

Исходный ряд --- это `data.frame`. Преобразуем его в `xts` временной ряд. Это немного другой формат хранения данных. Более удобный для временных рядов.
```{r}
y <- sp500ret$SP500RET
t <- ymd(rownames(sp500ret))
sp500xts <- xts(y, order.by=t)
```

Построим график доходностей и ACF/PACF:
```{r}
tsdisplay(sp500xts)
```



Пакет `rugarch` оценивает целый зоопарк GARCH моделей. Мы выберем для примера самую простую, ARMA(1,1)-GARCH(1,1) модель.

То есть уравнение для доходности имеет вид:
\[
(y_t-\mu)=\phi_1 (y_{t-1}-\mu)  + \theta_1 \varepsilon_{t-1} + \varepsilon_t
\]

А уравнение для волатильности, $\varepsilon_t = \sigma_t \cdot \nu_t$, имеет вид:

\[
\sigma^2_t=w + \alpha_1 \varepsilon^2_{t-1}+ \beta_1 \sigma^2_{t-1}
\]

Сначала указываем желаемую спецификацию, а затем оцениваем.
```{r}
model <- ugarchspec(
  variance.model = list(garchOrder = c(1, 1)), 
  mean.model = list(armaOrder = c(1, 1)))
model_est <- ugarchfit(spec = model,
            data=sp500xts)
```

Смотрим на результаты оценивания:
```{r}
model_est
```

Можно на каждый из результатов глянуть отдельно. Например, информационные критерии:
```{r}
infocriteria(model_est)
```

Можно построить кучу заготовленных графиков. Мы построим два, и настоятельно советуем попробовать `plot(model_est)`:

График автокорреляционной функции самого ряда:
```{r}
plot(model_est, which=4)
```
Есть и положительные, и отрицательные корреляции, отчасти значимые.


График автокорреляционной функции для квадратов доходностей:
```{r}
plot(model_est, which=5)
```
Все автокорреляции положительны, первые автокорреляции квадратов значимы.



Прогнозируем на 10 шагов вперёд:
```{r}
prognoz <- ugarchforecast(model_est)
prognoz
```


